【裁判字號】    92,訴,429
【裁判日期】    920321
【裁判案由】    清償借款等
【裁判全文】
臺灣臺北地方法院民事判決  九十二年度訴字第四二九號
    原      告  台北國際商業銀行股份有限公司
    法定代理人  丁○○
    訴訟代理人  丙○○
                乙○○
    被      告  甲○○
                戊○○
右當事人間請求清償借款等事件，本院判決如左：
    主      文
被告應連帶給付原告新臺幣玖拾貳萬貳仟柒佰柒拾貳元，及如附表所示之利息及違約
金。
被告甲○○應給付原告新臺幣肆萬參仟柒佰壹拾陸元，及自民國九十一年十二月十八
日起至清償日止，按日息萬分之五計算之利息，暨按上開利率百分之十計算之違約金
。
原告其餘之訴駁回。
訴訟費用由被告甲○○、戊○○連帶負擔百分之九十五，餘由被告甲○○負擔。
本判決第一項於原告以新臺幣參拾壹元或同面額之中央政府重大交通建設公債甲類第
六期債票（八十五年度）為被告甲○○、戊○○供擔保後，得假執行。
本判決第二項於原告以新臺幣壹萬伍仟元或同面額之中央政府重大交通建設公債甲類
第六期債票（八十五年度）為被告甲○○供擔保後，得假執行。
原告其餘假執行之聲請駁回。
    事      實
甲、原告方面：
一、聲明：
（一）被告甲○○、戊○○應連帶給付原告新臺幣（下同）九十二萬二千七百七十二
      元，及如附表所示之利息及違約金。
（二）被告甲○○應給付原告四萬三千七百十六元，及自民國九十一年一月十八日起
      至清償日止，按日息萬分之五計算之利息，暨按上開利率百分之十計算之違約
      金。
（三）願提供中央政府重大交通建設公債甲類第六期債票（八十五年度）或現金為擔
      保，請准宣告假執行。
二、陳述：
    （一）被告甲○○於民國八十六年四月間邀同被告戊○○為連帶保證人，先後向
          原告借款二筆共計一百二十八萬元：(1)八十九年四月十三日向原告借款十
          八萬元，約定自八十九年四月十九日起至九十四年四月十九日止分期清償
          ，每月十九日繳付，利息按原告公告之基本放款利率加碼年率百分之零點
          六一計付；(2)八十六年四月三十日向原告借款一百十萬元，約定自八十六
          年四月三十日起至九十九年四月三十日止分期清償，每月三十日繳付，利
          息按原告公告之基本放款利率加碼年率百分之零點零九計付。上開二筆借
          款均係按月計息，如遇調整基本放款利率時，自調整日起改按調整後後之
          基本放款利率加計原約定之加碼年率調整計付，並均約定被告甲○○如未
          按期償還本金或繳納利息時，逾期六個月以內應另按約定利率之一成計算
          加付違約金，逾期六個月以上者，應另按約定利率之二成計算加付違約金
          ，嗣被告甲○○僅分別繳息至九十一年四月三十日、九十一年九月十九日
          ，尚積欠原告九十二萬二千七百七十二元未清償，而依據兩造之約定書第
          五條約定，被告已喪失期限利益，借款債務已視同全部到期，為此依據消
          費借貸、連帶保證之法律關係提起本件訴訟，請求被告甲○○、戊○○二
          人連帶給付如訴之聲明第一項所示。
    （二）另被告甲○○於八十九年四月二十八日向原告申辦信用卡使用，約定持卡
          人同意依原告寄送之繳款通知單上所規定之日期及方式繳付帳款與原告，
          持卡人如未於每月繳款截止日前付清當期最低應繳金額或遲誤繳款期限者
          ，各筆得計入循環信用本金之帳款，自該筆入帳日起以日息萬分之五計算
          循環信用利息，並依循環信用利息額百分之十計付違約金。嗣被告甲○○
          自原告發卡後陸續消費，至九十一年十一月底積欠原告消費簽帳款達四萬
          三千七百十六元，詎被告甲○○對前開帳款竟未按約於原告寄發之帳單所
          載最後繳款期限即九十一年十二月十七日前繳付，爰依上開約定，請求被
          告甲○○清償四萬三千七百十六元及自九十一年一月十八日起至清償日止
          按日息萬分之五計算之利息，暨按上開利息百分之十計算之違約金。
三、證據：提出信用卡申請書暨約定書、信用卡顧客帳務明細表各一份、借據暨約定
    書、單筆放款繳息狀況查詢單各二份為證。
乙、被告方面：
    被告未於言詞辯論期日到場，亦未提出準備書狀作何聲明或陳述。
    理      由
一、本件依兩造所定借款約定書第十三條、信用卡約定條款第二十五條約定，合意由
    本院為第一審管轄法院，故本院有管轄權。又本件被告未於言詞辯論期日到場，
    核無民事訴訟法第三百八十六條各款所列情形，爰依原告之聲請，由其一造辯論
    而為判決。
二、原告主張之事實，已據其提出與所述相符之信用卡申請書暨約定書、信用卡顧客
    帳務明細表、借據暨約定書、單筆放款繳息狀況查詢單等件為證，被告已於相當
    時期受合法之通知，既未於言詞辯論期日到場，復未提出準備書狀爭執，本院審
    酌上開證物，認原告主張之借款、連帶保證及信用卡簽帳消費等事實，堪信為真
    實。
三、有關消費借貸款一百二十八萬元部分：按借用人應於約定期間內，返還與所借用
    物種類、品質、數量相同之物。又稱保證者，謂當事人約定，一方於他方之債務
    人不履行債務時，由其代負履行責任之契約；又保證債務，除契約另有訂定外，
    包含主債務之利息、違約金、損害賠償及其他從屬於主債務之負擔；另連帶債務
    之債權人，得對債務人中之一人或數人或全體同時或先後請求全部或一部之給付
    ；民法第四百七十八條、第七百三十九條、第七百四十條、第二百七十三條第一
    項分別定有明文。本件被告甲○○積欠上開借款未為清償，被告戊○○未履行保
    證責任，從而，原告依消費借貸及連帶保證契約請求被告連帶給付借款共九十二
    萬二千七百七十二元，及如主文第一項所示之利息、違約金為有理由，應予准許
    。
四、有關信用卡簽帳款部分：本件原告主張被告甲○○積欠信用卡消費簽帳款四萬三
    千七百十六元未為清償，故依據信用卡約定條款第二十三條及第十六條，請求被
    告甲○○如數清償固屬有據，惟查，本件有關前揭消費簽帳款之清償期限為九十
    一年十二月十七日一節，既為原告所自認，是本件被告於該日之前尚無給付遲延
    之可言，從而，原告請求被告自九十一年十二月十八日起至清償日止，按日息萬
    分之五計算之利息，暨按上開利息百分之十計算之違約金，為有理由，應予准許
    ，逾此部分之利息、違約金請求，即屬無據，應予駁回。
五、又本件原告陳明願供擔保，聲請宣告假執行，就其勝訴部分，經核無不合，爰酌
    定相當擔保金額准許之；至原告敗訴部分，其假執行之聲請，即失所附麗，應予
    駁回。
六、據上論結，原告之訴為一部有理由，一部無理由，依民事訴訟法第三百八十五條
    第一項前段、第七十九條但書、第八十五條第二項、第三百九十條第二項判決如
    主文。
中      華      民      國    九十二    年      三      月    二十一    日
                                      民事第四庭法      官    周玫芳
右為正本係照原本作成
如對本判決上訴，須於判決送達後二十日內向本院提出上訴狀
中      華      民      國    九十二    年      三      月    二十一    日
                                                法院書記官    王朝枝


司法院資訊處製作；財團法人民間司法改革基金會備份。
